Inventaris van het archief van de Nederlandse Permanente Vertegenwoordiging bij de Europese Gemeenschappen (EG) te Brussel, 1957 - 1984
Nationaal Archief, Den Haag
Nederlandse Permanente Vertegenwoordiging bij de Europese Gemeenschappen (EG) te Brussel
PV EG Brussel
1957-1984
Z199
9.00 meter; 245 inventarisnummers.
Normale geschreven, getypte en gedrukte documenten, geen bijzondere handschriften.
Nationaal Archief, Den Haag
Permanente Vertegenwoordiging Europese Gemeenschappen
Het archief bevat onder meer stukken betreffende het Europese Hof van Justitie; het voorzitterschap van de EG; benoemingen van de Europese Commissie; de Europese Unie; de financiële aangelegenheden bij de EG; de Europese Raad; het Europese Parlement; de uitbreiding van de EG; ratificatie van verdragen en het naleven daarvan. Verder zijn er stukken over wetgeving op de terreinen van de openbare orde, openbare gezondheidszorg (oa. levensmiddelen), dierhygiëne (oa. besmettelijke ziekten) en openbare zedelijkheid; douaneformaliteiten, kartelvorming, harmonisatie van economische wetgeving, belastingwetgeving en betreffende de economische politiek van de lidstaten.
Archiefvorming
Geschiedenis van de archiefvormer
Hoofdstuk 1: Inleiding
In deze inventaris zijn de archiefbescheiden opgenomen van de Nederlandse permanente vertegenwoordiging bij de Europese Gemeenschappen (EG) te Brussel over de periode 1957 - 1984. De Europese Gemeenschappen is een verzamelnaam voor drie gemeenschappen van de huidige Europese Unie: de Europese Gemeenschap (tot 1993 genaamd de Europese Economische Gemeenschap), Euratom en de Europese Gemeenschap voor Kolen en Staal (in 2002 is deze opgeheven). Binnen deze organisaties van Europese lidstaten wordt samengewerkt op politiek, economisch en juridisch gebied.
Hieronder volgt een algemene beschrijving over de werkzaamheden van de permanente vertegenwoordiging van Nederland bij internationale organisaties. Deze is letterlijk overgenomen uit hoofdstuk van 7 van het institutioneel onderzoek naar de beleidsterreinen buitenland en ontwikkelingssamenwerking van het Ministerie van Buitenlandse Zaken, 1945 - 1990 [1994], PIVOT-rapport nummer 103, 's-Gravenhage, 2003.
Hoofdstuk 2: Werkzaamheden van Permanente Vertegenwoordigingen
De taak van de Permanente Vertegenwoordigingen (PV) van het Koninkrijk der Nederlanden bij internationale organisaties is het voorbereiden van het gezamenlijke beleid en de voorbereiding en formulering van het nationale beleid met betrekking tot die internationale organisaties. De PV's zijn intermediair tussen de nationale administratie en de administratie van de internationale organisatie.
Uitvoering van de taak geschiedt door het uitdragen van het Nederlandse standpunt ten aanzien van aangelegenheden waarvoor de internationale organisatie in het leven is geroepen en het bevorderen van besluitvorming van de internationale organisaties, veelal via compromissen, waarin de Nederlandse belangen zo goed mogelijk tot hun recht komen.
De werkzaamheden vinden voornamelijk plaats in vergaderingen van ambtelijke overleg- en werkgroepen en, afhankelijk van het soort organisatie, in al of niet regulier overleg van de politiek verantwoordelijken.
De ambtelijke overleg- en werkgroepen kennen bij sommige internationale organisaties een vaste samenstelling, in andere gevallen is er sprake van een ad-hoc overleg.
De definitieve voorbereiding van de besluitvorming vindt plaats in het overleg van de Permanente Vertegenwoordigers. De beslissing over de voorstellen vindt altijd op het departement in Den Haag plaats.
Het uitdragen van standpunten door de Permanente Vertegenwoordigingen kan slechts plaatsvinden indien instructies bestaan over die standpunten. Die instructies worden geleverd door de departementen van algemeen bestuur in Nederland. Het departement van Buitenlandse Zaken treedt formeel op als coördinerend orgaan bij het vaststellen en doorgeleiden van die instructies.
Geschiedenis van het archiefbeheer
De verwerving van het archief
Overbrenging van een overheidsarchief
De verwerving van het archief
Het archief is krachtens bepalingen van de Archiefwet overgebracht.
Inhoud en structuur van het archief
20.01; 2.05
Selectie en vernietiging
Voor de bewerking van het archief is gebruik gemaakt van de volgende selectielijst:
Selectielijst voor de neerslag van de handelingen van de minister van Buitenlandse Zaken en de onder hem ressorterende actoren op het beleidsterrein Buitenland over de periode 1945 - 1990, 9 september 2002/nr.C.2002/2848, (Stcrt. 14 november 2002, nr. 220/pag. 11) (RIO 103a)
Bij aanvang bestond het archief uit 9,9 meter. Na bewerking hiervan is in totaal 10,1 meter archief voor bewaring overgebleven. Hoewel er wel is vernietigd in het archief, is het archief door de materiële bewerking groter geworden. De archiefstukken welke voor bewaring in aanmerking kwamen zijn overgedragen aan het Nationaal Archief. De archiefstukken die voor vernietiging in aanmerking kwamen, zijn na verkregen toestemming van het Ministerie van Buitenlandse Zaken, afgevoerd door Van Gansewinkel Nederland BV en daar op de gebruikelijke wijze vernietigd.
Ordening van het archief
De toegang is geordend op de 9 hoofdrubrieken van de archiefcode van het Ministerie van Buitenlandse Zaken, zoals deze in 1978 is vastgesteld. De hoofdrubrieken bestaan:
code 0 Algemeen
code 1 Organisatie
code 2 Protocol
code 3 Juridische aangelegenheden
code 4 Aangelegenheden van openbare orde, openbare zedelijkheid, openbare gezondheidszorg, openbare veiligheid, volkshuisvesting, leefmilieu
code 5 Waterstaat, verkeer en vervoer, verbindingen en elektronica
code 6 Economie, migratie, arbeid
code 7 Sociale aangelegenheden
code 8 Culturele en wetenschappelijke aangelegenheden, voorlichting
code 9 Staatkunde, landsverdediging, internationale organisaties
De benamingen van deze rubrieken, met bijbehorende nummers, zijn voor zover daar stukken van werden aangetroffen overgenomen in deze nieuwe toegang. Binnen deze indeling is, afhankelijk van de aanwezigheid van gerelateerde archiefbescheiden, een nadere onderverdeling gemaakt al dan niet gebaseerd op de archiefcode.
Het codenummer is feitelijk een onderwerpsnummer. Dit betekent dat onder één onderwerp meerdere dossiers kunnen vallen die hetzelfde codenummer hebben. Voor het bepalen van de plaats van een archiefstuk binnen de inventaris is gekeken naar de code welke oorspronkelijk aan het archiefstuk is gegeven. Op basis van die code is het archiefstuk onder een rubriek geplaatst. Alleen in die gevallen waarin de gegeven code niet overeenkwam met de inhoud van het dossier, is deze code losgelaten en zijn de stukken geplaatst in de rubriek waar ze inhoudelijk thuis horen. De verschillende archiefstukken zijn zoveel mogelijk chronologisch geordend.
Aanwijzingen voor de gebruiker
Openbaarheidsbeperkingen
Deels openbaar, deels niet openbaar [niet onthefbaar vanwege Europese regelgeving].
Materiële beperkingen
Aanvraaginstructie
Openbare archiefstukken kunnen online worden aangevraagd en gereserveerd. U kunt dit ook via de terminals in de studiezaal van het Nationaal Archief doen. Om te kunnen reserveren dient u de volgende stappen te volgen:
U maakt een profiel aan op www.gahetna.nl, en logt vervolgens in
Via de archiefinventaris (alleen de beschrijvingen met rode nummers) selecteert u het gewenste archiefstuk door op de knop 'Reserveren' te klikken
In het volgende scherm geeft u aan op welke dag u het archiefstuk wilt inzien
Indien u zich bevindt in de studiezaal en een tafelnummer heeft ontvangen kunt u dit nummer vermelden. Als u geen tafelnummer heeft kunt u tafelnummer 777 laten staan
Vervolgens bevestigt u uw reservering door deze te versturen.
Verwant materiaal
Beschikbaarheid van kopieën
Beschrijving van de series en archiefbestanddelen
- Organisatie, 1
  - Stukken betreffende de organisatie van de Nederlandse permanente vertegenwoordiging bij de EG., 1958 - 1964; 1; 1 omslag
  - Stukken betreffende het Europese Hof van Justitie., 1967 - 1983; 2-5; 4 pakken
    - 1967-1969, 2
    - 1969-1973, 3
    - 1975-1980, 4
    - 1981-1983, 5
  - Stukken betreffende het verschaffen van eigen middelen door de EG door bijdragen van de lidstaten aan de begroting en door douaneopbrengsten., 1970 - 1974; 6-11; 5 pakken en 1 omslag
    - 1970 juni - sep., 6
    - 1970 okt. - nov., 7
    - 1970 dec. - 1972 nov., 8
    - 1972 dec. - 1973 juli, 9
    - 1973 aug. - 1974 mei, 10
    - 1974 juni - dec., 11; omslag
  - Stukken betreffende het voorzitterschap van de EG., 1975 - 1981; 12-16; 4 pakken en 1 omslag
    - Algemeen. 1975 - 1981, 12-13
      - 1975 juli - 1976 dec., 12
      - 1977 jan. - 1981 mrt., 13
    - Voorzitterschap van Nederland (eerste halfjaar van 1981). 1980 - 1981, 14-16
      - Algemeen. 1980, 14
      - Algemeen. 1981, 15
      - Administratief gedeelte. 1980, 16; omslag
  - Stukken betreffende de benoeming en ontslag van de voorzitter, vice-voorzitter en leden van de Europese Commissie., 1975 - 1984; 17-19; 3 pakken
    - 1975 jan. - 1980 dec., 17
    - 1981 jan. - 1984 juni, 18
    - 1984 juli - dec., 19
  - Stukken betreffende de Europese Unie., 1975 - 1984; 20-28; 9 pakken
    - 1975 apr. - juni, 20
    - 1975 juli - okt., 21
    - 1975 nov. - 1976 feb., 22
    - 1976 mrt. - nov., 23
    - 1977 jan. - 1982 apr. 15, 24
    - 1982 apr. 19 - juni, 25
    - 1982 okt. - 1983 mrt. 10, 26
    - 1983 mrt. 16 - nov. 17, 27
    - 1983 nov. 18 - 1984 dec., 28
  - Stukken betreffende de samenstelling en benoemingen van het Europese Europese Hof van Justitie., 1975 - 1984; 29-30; 2 pakken
    - 1975-1980, 29
    - 1981-1984, 30
  - Stukken betreffende de verhoudingen tussen het Europese Parlement, de Europese Commissie en het Europese Hof van Justitie., 1975 - 1984; 31; 1 pak
  - Stukken betreffende financiële aangelegenheden bij de EG., 1975 - 1984; 32-59; 25 pakken en 3 omslagen
    - Toepassen van artikel 108 EEG inzake het oplossen van betalingsbalansmoeilijkheden. 1975 - 1982, 32-33
      - Verenigd Koninkrijk. 1975 - 1977, 32
      - Italië. 1975 - 1982, 33
    - Communautair wisselkoersstelsel. 1975 - 1983, 34
    - Correctiemechanisme voor EG-begrotingsbijdragen. 1975 - 1983, 35
    - Belastingfraude en ontduiking. 1975 - 1984, 36; omslag
    - Europees Fonds van Monetaire Samenwerking. 1975 - 1984, 37
    - Europese Investeringsbank (EIB). 1975 - 1984, 38-39
      - Leningen, waarborg diverse projecten. 1975 - 1984, 38
      - Statuten, Raad van Gouverneurs. 1975 - 1984, 39
    - Europese rekeneenheid voor het gebruik door Europese instellingen. 1975 - 1984, 40-41
      - 1975 jan. - 1977 nov., 40
      - 1977 dec. - 1984 okt., 41
    - Financieel reglement. 1975 - 1984, 42-45
      - 1975 feb. - 1976 dec., 42
      - 1977 feb. - mei, 43
      - 1977 juni - 1978 nov. 15, 44
      - 1978 nov. 23 - 1984 apr., 45
    - Raadgevend Comité voor de Eigen Middelen. 1975 - 1984, 46-50
      - Algemeen. 1975 feb. - 1979 dec., 46
      - Algemeen. 1980 mrt. - 1983 apr., 47
      - Algemeen. 1983 mei - 1984 apr., 48
      - Bijlagen. 1979-1981, 49
      - Bijlagen. 1982, 50
    - Wederzijdse bijstand met betrekking tot directe belastingen (richtlijn 77/799). 1976 - 1984, 51
    - Financiële toestand van de EG. 1977 - 1981, 52
    - Bevoegdheden van het Europese Parlement inzake de begrotingsprocedure van de EG. 1979, 53; omslag
    - Baten en lasten van het EG-lidmaatschap; netto bijdrage van het Verenigd Koninkrijk aan de EG-begroting. 1979 - 1982, 54
    - Bepaling van de grondslag voor de BTW van de lidstaten. 1979 - 1984, 55
    - Europese Monetaire Unie (EMU); monetaire vraagstukken. 1981 - 1984, 56
    - Monetair Comité. 1981 - 1984, 57
    - Budgettaire discipline. 1983 - 1984, 58
    - Financiering gemeenschap (credit rating). 1984, 59; omslag
  - Stukken betreffende het Europese Parlement., 1975 - 1984; 60-67; 2 pakken en 6 omslagen
    - Bevoegdheden. 1975 - 1983, 60; omslag
    - Verkiezingen. 1975 - 1984, 61-65
      - 1975 jan. - 1976 feb., 61
      - 1976 mrt. - sep., 62
      - 1976 okt. - 1977 dec., 63
      - 1978 jan. - 1982 okt., 64
      - 1982 nov. - 1984 nov., 65
    - Nederlandse goedkeuring van de akte voor de rechtstreekse verkiezing van de leden van het Europees Parlement en de hiervoor benodigde wijziging van de Nederlandse kieswet. 1976 - 1979, 66
    - Aanpassen van het reglement. 1981 - 1984, 67; omslag
  - Stukken betreffende het goedkeuren van het verdrag tot wijziging van een aantal financiële bepalingen van de verdragen tot oprichting van de EG en van het verdrag tot instelling van een raad en een commissie welke de EG gemeen hebben en wijzigen van het EURATOM-verdrag., 1975 - 1984; 68-69; 2 pakken
    - 1975 aug. - 1983 aug., 68
    - 1983 sep. - 1984 nov., 69
  - Stukken betreffende de Europese Raad., 1975 - 1985; 70-108; 23 pakken en 16 omslagen
    - Algemeen. 1976 - 1984, 70; omslag
    - Verbetering van de werkwijze. 1975 - 1983, 71-72
      - 1975-1980, 71
      - 1981-1983, 72; omslag
    - Bijeenkomsten. 1975 - 1985, 73-103
      - Athene. 1983 dec. 5-6, 73
      - Bremen. 1978 juli 6-7, 74; omslag
      - Brussel. 1975 juli 16-17, 75; omslag
      - Brussel. 1976 juli 12-13, 76
      - Brussel. 1977 dec. 5-6, 77
      - Brussel. 1978 dec. 4-5, 78; omslag
      - Brussel. 1982 juni 28-29, 79
      - Brussel. 1982 mrt. 29-30, 80
      - Brussel. 1983 mrt. 21-22, 81
      - Brussel. 1984 mrt. 19-20, 82
      - Dublin. 1975 mrt. 10-11, 83; omslag
      - Dublin. 1979 nov. 29-30, 84; omslag
      - Dublin. 1984 dec. 3-4, 85
      - Fontainebleau. 1984 juni 25-26, 86
      - 's-Gravenhage. 1976 nov. 29-30, 87
      - Kopenhagen. 1978 apr. 7-8, 88; omslag
      - Kopenhagen. 1982 apr. 22 - nov. 18, 89
      - Kopenhagen. 1982 nov. 24 - 1983 mrt. 16, 90
      - Londen. 1977 juni 28-29, 91; omslag
      - Londen. 1981 nov. 26-27, 92
      - Luxemburg. 1976 apr. 1-2, 93; omslag
      - Luxemburg. 1980 apr. 27-28, 94; omslag
      - Luxemburg. 1980 dec. 1-2, 95
      - Luxemburg. 1981 juni 29-30, 96
      - Maastricht. 1981 mrt. 23-24, 97
      - Parijs. 1979 mrt. 12-13, 98; omslag
      - Rome. 1975 dec. 1-2, 99; omslag
      - Rome. 1977 mrt. 25-26, 100; omslag
      - Straatsburg. 1979 juni 22-23, 101; omslag
      - Stuttgart. 1983 juni 6-7, 102
      - Venetië. 1980 juni 12-13, 103
    - Vergaderstukken voor de informele bijeenkomsten. 1979 - 1984, 104-106
      - 1979 mrt. - 1981 dec., 104
      - 1982 jan. - 1983 okt. 15, 105
      - 1983 okt. 17 - 1984 dec., 106; omslag
    - Vergaderstukken voor speciale vergaderingen gewijd aan de tenuitvoerlegging van de verklaring van Stuttgart. 1983, 107-108
      Betreft maatregelen voor het economisch herstel.
      - 1983 nov. - dec., 107
      - 1983 juni - okt., 108
  - Stukken betreffende de verhouding tussen het Europese Parlement en de Raad., 1977 - 1984; 109-112; 3 pakken en 1 omslag
    - Algemeen. 1977 - 1984, 109-111
      - 1977-1979, 109
      - 1980-1982, 110
      - 1983-1984, 111; omslag
    - Concertatieprocedure. 1980 - 1984, 112
  - Stukken betreffende het vaststellen van de zetel van de Europese instellingen., 1977 - 1984; 113-114; 1 pak en 1 omslag
    - 1977-1982, 113
    - 1983-1984, 114; omslag
  - Stukken betreffende de uitbreiding van de EG., 1977 - 1992; 115-124; 7 pakken en 3 omslagen
    - Algemeen. 1977 - 1984, 115-118
      - 1977 feb. 08 - 1978 juni 14, 115
      - 1978 juni 15 - 1983 feb. 10, 116
      - 1983 feb. 16 - okt. 25, 117
      - 1983 nov. 07 - 1984 dec. 24, 118
    - Uitbreidingsproblematiek (Fresco documenten). 1978 - 1983, 119-120
      - 1978-1979, 119
      - 1982-1983, 120; omslag
    - Comité van drie wijzen. 1978 - 1992, 121-124
      - Studie inzake de Europese instellingen. 1978 - 1980, 121
      - Werkzaamheden. 1979, 122; omslag
      - Rapporten. 1979 - 1992, 123
        Openbaarheid beperkt tot 1 januari 2023
      - Follow-up rapport. 1980 - 1981, 124; omslag
  - Stukken betreffende de organisatie van de Europese Commissie., 1982 - 1984; 125; 1 omslag
  - Vergaderstukken van het ad-hoccomité voor institutionele vraagstukken., 1984; 126-127; 2 pakken
    - 1984 juli 24 - nov. 12, 126
    - 1984 nov. 13 - dec. 19, 127
- Juridische aangelegenheden, 3
  - Stukken betreffende de oprichting, ratificatie en interpretatieve verklaringen inzake de verdragen van de EG., 1964 - 1974; 128-130; 3 pakken
    - 1964-1967, 128
    - 1968-1969, 129
    - 1970-1974, 130
  - Stukken betreffende het Europese faillissementsrecht., 1975 - 1984; 131-132; 2 pakken
    - 1975 jan. - 1982 mei, 131
    - 1982 juni - 1984 dec., 132
  - Stukken betreffende het Europees verdrag inzake de bescherming van de rechten van de mens en de fundamentele vrijheden., 1976 - 1984; 133; 1 pak
  - Stukken betreffende het naleven van het gemeenschapsrecht door de lidstaten., 1977 - 1984; 134-135; 2 pakken
    - 1977 jan. - 1984 feb., 134
    - 1984 mrt. - dec., 135
  - Stukken betreffende het Europees verdrag inzake de rechterlijke bevoegdheid en tenuitvoerlegging van beslissingen in burgerlijke en handelszaken., 1978 - 1984; 136; 1 omslag
  - Stukken betreffende de uitvoering in Nederland van diverse EG-richtlijnen., 1981 - 1984; 137; 1 pak
  - Stukken betreffende het communautair kwekersrecht., 1983 - 1984; 138; 1 omslag
  - Stukken betreffende een Nederlands initiatief om via een vermindering en vereenvoudiging van overheidsregelingen (deregulering) op internationaal niveau het proces van bureaucratisering van de samenleving terug te dringen., 1984; 139; 1 omslag
- Aangelegenheden van openbare orde, openbare gezondheidszorg, dierhygiëne, openbare zedelijkheid, 4
  - Stukken betreffende de wetgeving op het gebied van de farmaceutica., 1975 - 1979; 140-141; 2 pakken
    - 1975-1976, 140
    - 1977-1979, 141
  - Stukken betreffende het levensmiddelenrecht., 1975 - 1979; 142-157; 10 pakken en 6 omslagen
    - Algemeen. 1975 - 1979, 142-148
      - 1975 feb. - 1976 apr., 142
      - 1976 mei - dec., 143
      - 1977 jan. - juni, 144
      - 1977 juli - 1978 jan., 145
      - 1978 feb. - juni, 146
      - 1978 juli - 1979 feb. 14, 147
      - 1979 feb. 16 - dec., 148
    - Banketbakkersproducten. 1975 - 1976, 149; omslag
    - Bier. 1976, 150; omslag
    - Cognac. 1976 - 1978, 151; omslag
    - Deegwaren. 1975 - 1976, 152; omslag
    - Honing. 1976 - 1977, 153; omslag
    - Mosterd. 1975 - 1976, 154; omslag
    - Verwerkte groenten en vruchten. 1975 - 1979, 155-156
      - 1975-1976, 155
      - 1977-1979, 156
    - Zuivelproducten. 1975 - 1978, 157
  - Stukken betreffende veterinaire en sanitaire vraagstukken., 1975 - 1979; 158-162; 5 pakken
    - Algemeen. 1975 - 1976, 158
    - Sanitaire problemen bij het handelsverkeer van vers vlees. 1975 - 1976, 159-160
      - 1975, 159
      - 1976, 160
    - Permanent Veterinair Comité. 1975 - 1979, 161
    - Veterinairrechtelijke en gezondheidsvraagstukken bij de handel in pluimvee en vlees. 1975 - 1979, 162
  - Stukken betreffende wetgeving ter voorkoming van besmettelijke veeziekten., 1975 - 1979; 163-164; 2 pakken
    - 1975-1977, 163
    - 1978-1979, 164
  - Stukken betreffende de controle op inreis- en verblijfsvergunningen., 1976 - 1984; 165; 1 pak
  - Stukken betreffende de invoering van een Europees paspoort., 1976 - 1984; 166-168; 3 pakken
    - 1976 jan. - 1981 feb., 166
    - 1981 feb. - 1983 dec., 167
    - 1984 jan. - mrt., 168
  - Stukken betreffende het treffen van maatregelen ter bestrijding van luchtpiraterij en terrorisme., 1976 - 1984; 169; 1 omslag
  - Stukken betreffende de bestrijding van de drugshandel., 1984; 170; 1 omslag
- Economie, arbeid, 6
  - Economie, 6.1
    - Stukken betreffende aangelegenheden inzake douaneformaliteiten., 1975 - 1984; 171-175; 1 pak en 4 omslagen
      - Internationaal verdrag inzake wederzijdse hulp bij overtredingen van de douanevoorschriften. 1975 - 1983, 171
      - Douane Unie. 1977 - 1983, 172
      - Internationale douaneverdragen (grenscontroles). 1978 - 1984, 173; pak
      - Europese douaneverdragen. 1979, 174
      - Controle aan de buitengrenzen. 1983 - 1984, 175
    - Stukken betreffende aangelegenheden inzake mededinging, kartelvorming en economische machtsposities., 1975 - 1984; 176-178; 3 pakken
      - Algemeen. 1975 - 1984, 176-177
        - 1975-1981, 176
        - 1982-1984, 177
      - Adviescomité Mededingingsregelingen en Economische Machtsposities. 1975 - 1981, 178
    - Stukken betreffende de harmonisatie van de economische wetgeving van de lidstaten., 1975 - 1984; 179-198; 15 pakken en 5 omslagen
      - Harmonisatie van de wetgeving inzake de belasting op minerale oliën (werkgroep III). 1975, 179; omslag
      - Fiscaal actieprogramma, harmonisatie van de belastingwetgeving. 1975 - 1984, 180
      - Harmonisatie van de stelsels voor vennootschapsbelasting en voor de bronheffingen op dividenden. 1975 - 1984, 181-182
        - 1975-1980, 181
        - 1981-1984, 182; omslag
      - Harmonisatie van de wetgeving inzake de belasting op tabak. 1975 - 1984, 183-184
        - 1975-1977, 183
        - 1978-1984, 184
      - Harmonisatie van de wetgeving inzake omzetbelasting. 1975 - 1984, 185-194
        - Algemeen. 1975 - 1984, 185-186
          - 1975 dec. - 1983 nov., 185
          - 1983 dec. - 1984 dec., 186
        - Zesde richtlijn inzake de harmonisatie van de omzetbelasting. 1975 - 1984, 187-193
          - 1975 jan. - 1976 mrt. 15, 187
          - 1976 mrt. 16 - sep., 188
          - 1976 okt. - dec., 189
          - 1977 jan. - 1978 dec., 190
          - 1979 jan. - 1982 mei, 191
          - 1982 juni - 1983 dec., 192
          - 1984 jan. - nov., 193
        - Zevende richtlijn inzake de harmonisatie van de omzetbelasting. 1982 - 1984, 194; omslag
      - Harmonisatie van de wetgeving inzake de belasting op alcoholische dranken. 1976 - 1984, 195-196
        - 1976-1979, 195
        - 1980-1984, 196
      - Harmonisatie van de wetgeving inzake de belasting op kapitaal. 1976 - 1984, 197; omslag
      - Harmonisatie van de wetgeving inzake het fiscaal stelsel voor de overbrenging van ondernemersverliezen. 1984, 198; omslag
    - Stukken betreffende de verhouding tussen de EG en de African, Caribbean and Pacific Group of States (ACP Group) inzake de invoer van bananen., 1975 - 1984; 199-200; 1 pak en 1 omslag
      - 1975-1978, 199; pak
      - 1979-1984, 200
    - Stukken betreffende de verhouding tussen de EG en de General Agreement on Tariffs and Trade (GATT) inzake landbouwaangelegenheden., 1975 - 1984; 201; 1 pak
    - Stukken betreffende het sluiten van economische en technische samenwerkingsakkoorden door EG-lidstaten met diverse landen., 1975 - 1984; 202-210; 2 omslagen en 7 pakken en 2 omslagen
      - Benelux. 1975 - 1984, 202
      - Denemarken. 1975 - 1984, 203
      - Duitsland. 1975 - 1984, 204
      - Frankrijk. 1975 - 1984, 205
      - Griekenland. 1981 - 1984, 206; omslag
      - Ierland. 1975 - 1984, 207; omslag
      - Italië. 1975 - 1984, 208
      - Nederland. 1975 - 1984, 209
      - Verenigd Koninkrijk. 1975 - 1984, 210
    - Stukken betreffende de technische handelsbelemmeringen bij de handel in dierengeneesmiddelen., 1976 - 1984; 211; 1 pak
    - Stukken betreffende de toepassing van artikel 223 van het EG-verdrag inzake de vrijstelling van invoerrechten op militaire goederen., 1976 - 1984; 212; 1 pak
    - Stukken betreffende het vaststellen van het consumentenbeleid., 1976 - 1984; 213-216; 4 pakken
      - Etikettering en presentatie van levensmiddelen bestemd voor de eindverbruiker en de daarvoor gemaakte reclame. 1976 - 1984, 213-215
        - 1976-1979, 213
        - 1980-1982, 214
        - 1983-1984, 215
      - Misleidende reclame. 1977 - 1984, 216
    - Stukken betreffende het verlenen van wederzijdse bijstand bij de toepassing van landbouwvoorschriften., 1976 - 1984; 217; 1 pak
    - Stukken betreffende de economische politiek van de lidstaten., 1977 - 1984; 218-226; 9 pakken
      - 1977 mei - 1978 juli, 218
      - 1979 juli - 1979 sep., 219
      - 1979 okt. - dec., 220